臺灣臺北地方法院刑事判決　　　　　　　95年度易字第2437號
　　公　訴　人　臺灣臺北地方法院檢察署檢察官
　　被　　　告　甲○○
　　　　　　　　　　　　　樓（在監執行）
上列被告因毒品危害防制條例案件，經檢察官提起公訴（95年度
毒偵字第2049號），本院合議庭依被告於準備程序進行中為有罪
之陳述，裁定由以簡式審判程序審理後判決如下：
    主    文
甲○○施用第二級毒品，累犯，處有期徒刑伍月，如易科罰金，
以新台幣壹仟元折算壹日。
扣案第二級毒品安非他命壹小包（毛重零點公克，淨重零點零
玖公克），沒收銷燬之。
    犯罪事實
一、甲○○於民國88年間先後因施用第2級毒品安非他命案件，
    分別經本院於88年4月29日、88年10月21日以88年毒聲字第
    1079號、88年度毒聲字第2648號裁定送觀察、勒戒，經觀察
    、勒戒後均認無繼續施用毒品之傾向，由台灣台北地方法院
    檢察署檢察官分別於88年5月20日、88年11月5日，以88年度
    偵字第8233號、88年毒偵字第819號不起訴處分確定，復於
    89年間再因施用第2級毒品安非他命案件，經台灣台北地方
    法院檢察署檢察官聲請強制戒治並提起公訴，經本院以89年
    度易字第1015號判處有期徒刑5月，如易科罰金以300元折算
    1日確定，於91年1月9日易科罰金執行完畢，並於90年1月16
    日強制戒治，90年8月17日停止戒治出所，91年1月8日強制
    戒治期滿，又於95年間因施用第2級毒品甲基安非他命案件
    ，經台灣台北地方法院檢察署檢察官以94年度毒偵字第3692
    號提起公訴，經本院以95年度易字第426號判處有期徒刑7月
    確定（尚未執行）。詎甲○○仍於強制戒治執行完畢後5年
    內，復基於施用第2級毒品安非他命之犯意，於95年7月26日
    晚間某時，在其位於台北市○○區○○路174巷11號住所，
    以將毒品安非他命加熱燒烤後吸食煙霧之方式，施用第2級
    毒品安非他命一次。嗣於95年7月28日上午12時45分許，在
    其位於台北市松山區○○○路○段23巷9弄15號居所前，為警
    查獲，並扣得第2級毒品安非他命1小包（毛重0.3公克，淨
    重0.09公克），因而查知上情。
二、案經台北市政府警察局松山分局報告台灣台北地方法院檢察
    署檢察官偵查起訴。
    理    由
一、訊之被告甲○○對於前揭事實坦認屬實，並有台灣尖端先進
    生技醫藥股份有限公司95年8月9日濫用藥物檢驗報告、台北
    市政府警察局95年10月4日北市鑑毒字第561號鑑驗通知書、
    台灣台北地方法院檢察署檢察官不起訴處分書、本院判決書
    、全國前案紀錄表在卷可憑，以及第2級毒品安非他命1包（
    毛重0.30公克，淨重0.09公克）扣案可據，是本件事證已臻
    明確，被告犯行堪予認定。
二、核被告所為，係違反毒品危害防制條例第10條第2項之施用
    第2級毒品罪。被告持有第2級毒品之行為，為施用第2級毒
    品之行為所吸收，不另論罪。查被告於89年間因違反毒品危
    害防制條例案件，經本院以89年度易字第1015號判處有期徒
    刑5月，如易科罰金，以300元折算1日確定，甫於91年1月9
    日易科罰金執行完畢等情，有台灣高等法院被告前案紀錄表
    附卷可稽，被告前受徒刑之執行完畢後，五年以內故意再犯
    本件有期徒刑以上之罪，為累犯，應依刑法第47條之規定，
    加重其刑。爰審酌被告犯罪時手段、犯罪所生之危險及損失
    、前已有違反毒品危害防制條例經判決確定仍犯本件之罪、
    犯後之態度等一切情狀，量處如主文所示之刑，並諭知易科
    罰金之折算標準。另扣案之安非他命1小包（毛重0.3公克，
    淨重0.09公克），係第二級毒品，業據被告供承在卷，並有
    鑑驗通知書在卷可憑，爰依毒品危害防制條例第18條第1項
    前段之規定，沒收銷燬之。
三、公訴意旨另以：被告基於施用第2級毒品安非他命之概括犯
    意，自上開判決確定（95年6月21日）後某日起，至95年7月
    26日晚上某時止，施用第2級毒品安非他命多次，因認被告
    此部分行為亦有違反毒品危害防制條例第10條第2項之施用
    第2級毒品罪嫌。然而，公訴意旨所指之該部分行為，除被
    告之供述外，並無其他證據可資佐證，是無從僅憑此即為被
    告有罪之認定，惟公訴意旨認被告該部分行為，與前述有罪
    部分，有連續之關係，爰不另為無罪判決之諭知。至聲請併
    案審理部分（95年度毒偵字第3012號），被告行為之時間係
    在95年10月26日間，與本件係在95年7月28日間，相差三個
    月餘，期間顯然並無一罪關係，否則無異以迂迴方式規避與
    立法上將連續犯規定刪除之目的，是本院認並無從予以聲請
    併案審理，應退由台灣台北地方法院檢察署檢察官另為適法
    之處置，併此敘明。
四、據上論斷，應依刑事訴訟法第273條之1第1項、第299條第1
    項前段，毒品危害防制條例第10條第2項、第18條第1項前段
    ，刑法第11條前段、第47條第1項、第41條第1項前段，刑法
    施行法第1條之1，判決如主文。
本案經檢察官鄭堤升到庭執行職務。
中　　華　　民　　國　　96　　年　　2 　　月　　13　　日
             　　 刑事第二庭          法　官　蘇嘉豐
以上正本證明與原本無異。
如不服本判決，應於判決送達後10日內向本院提出上訴狀（應抄
附繕本）。告訴人或被害人如對於本判決不服者，應具備理由請
求檢察官上訴，其上訴期間之計算係以檢察官收受判決正本之日
期為準。
                                      書記官　蘇靜紅
中　　華　　民　　國　　96　　年　　2 　　月　　13　　日
附錄本案論罪科刑所適用法條全文：
毒品危害防制條例第10條第2項：
施用第二級毒品者，處 3 年以下有期徒刑。
